最　高　行　政　法　院　裁　定
　　　　　　　　　　　　　　　　　　 96年度裁字第02274號
上　訴　人　甲○○
被 上訴 人　考選部
代　表　人　乙○○
上列當事人間因考試事件，上訴人對於中華民國95年4月19日臺
北高等行政法院94年度訴字第2268號判決，提起上訴，本院裁定
如下：
　　主  文
上訴駁回。
上訴審訴訟費用由上訴人負擔。
　　理  由
一、按當事人依行政訴訟法第243條第1項規定，以高等行政法院
    判決有不適用法規或適用法規不當為上訴最高行政法院之理
    由時，其上訴狀或理由書應有具體之指摘，並揭示該法規之
    條項或其內容。若係成文法以外之法則，應揭示該法則之意
    旨。倘為司法院解釋、或本院之判例，則應揭示該判解之字
    號或其內容。上訴狀或理由書如未依此項方法表明者，即難
    認為已對高等行政法院判決之違背法令有具體之指摘，其上
    訴自難認為合法。
二、上訴人前因參加民國（下同）92年公務人員升官等考試薦任
    升官等考試未獲錄取，以現行公務人員升官等考試法規定之
    錄取標準不合理，提起訴願，建議改革錄取方式並加成錄取
    ，訴願機關（即考試院）以其並未對未獲錄取結果具體聲明
    不服，僅就本項考試之錄取方式提出興革建議，經以(93)考
    台訴決字第063號認為其提起訴願，於法不合，而訴願決定
    不予受理。上訴人不服，提起行政訴訟，經臺北高等行政法
    院將訴願決定撤銷，著由受理訴願機關另為適法之處理。訴
    願機關爰依上開判決意旨，為實體審理，仍以訴願決定予以
    駁回，上訴人不服，遂提起本件行政訴訟。
三、原審判決駁回上訴人之訴，其理由略以：查92年公務人員升
    官等考試係於92年12月29日榜示，上訴人所應薦任升官等考
    試畜牧科考試全程到考人數計有12人，該項考試典試委員會
    第2次會議依前開規定決定該科別錄取4人，錄取標準為67.
    51分，錄取率達33.33%。上訴人總成績既未達該類科考試最
    低錄取標準，致未獲錄取，其請求補錄取，核與公務人員升
    官等考試法第9條規定不合。被上訴人所為未予錄取之處分
    ，並無違誤。至於上訴人建議公務人員升官等考試各類科考
    試應訂定統一錄取標準，以達到一定分數即可錄取等語，則
    屬立法政策之問題，非屬被上訴人之職權。且考試因各科性
    質不同、典試委員評分標準不一，以60分為錄取標準，亦未
    必公平。故上訴人之主張，為不可採。
四、上訴意旨略以：公務人員升官等考試之錄取標準係按各科到
    考人數及分數達50分之前1/3決定錄取名額，造成高分落榜
    、低分錄取之不公平現象，上訴人建請除上述標準外，另再
    補錄取平均成績達60分以上之績優人員，以符合實質正義，
    自古以來，從無此種報名人數愈多，錄取愈多之考試制度，
    此種制度顯然違反憲法之基本精神及公平正義原則云云。經
    核上訴論旨，無非對於當前考試制度之針砭及建議，惟對於
    原審判決、被上訴人93年1月15日選專字第0931400016號函
    及所附成績複查表、及考試院94年5月25日(94)考台訴決字
    第066號訴願決定，究竟違背何項法令？有如何違背法令之
    處？則隻字未提，僅泛言當前考試制度違反憲法之基本精神
    及公平正義原則云云，仍難認對原判決之違背法令已為具體
    之指摘，參照首揭規定，其上訴顯難認為合法，應予駁回。
五、依行政訴訟法第249條第1項前段、第104條、民事訴訟法第
    95條、第78條，裁定如主文。
中　　華　　民　　國　　96　　年　　10　　月　　4　　 日
                  第一庭審判長法  官　高　啟　燦
                              法  官  黃　璽　君
                              法  官　廖　宏　明
                              法  官　楊　惠　欽
                              法  官　林　樹　埔
以  上  正  本  證  明  與  原  本  無  異
中　　華　　民　　國　　96　　年　　10　　月　　4　　 日
　　　　　　　　　　　　　　　書記官　吳　玫　瑩
